Minutes et répertoires du notaire Jean DUPUYS, 24 septembre 1616 - 3 septembre 1648 (étude XXXIV)
Archives nationales
Minutes et répertoires du notaire Jean DUPUYS (étude XXXIV)
24 septembre 1616 - 3 septembre 1648
MC/ET/XXXIV/28 - MC/ET/XXXIV/114
Etude XXXIV; Dupuys, Jean
Archives nationales de France
Minutes et répertoires: la loi 2008-696 du 15 juillet 2008 relative aux archives a fixé à 75 ans à compter de la date de l'acte, ou à 25 ans à compter de la date du décès de l'intéressé si ce délai est plus bref, le délai de communication des minutes et répertoires des notaires; ce délai est porté à 100 ans à compter de la date de l'acte si le document se rapporte à un mineur (code du Patrimoine, articles L213-2, 4e d et 5e).
Autres documents de l'étude (dossiers de clients, comptabilité...): s'agissant d'archives privées, ces documents sont communicables selon les modalités fixées par le déposant ou le donateur.
Certains documents ne sont pas accessibles en raison de leur mauvais état de conservation.
Versement
Attention: ce notaire n'a pas laissé de répertoire pour son activité dans l'étude XXXIV
Accès aux instruments de recherche de tous les notaires de l’étude XXXIV
Archives de l'étude XXXIV
- Minutes de Jean DUPUYS, 1603 - 1649; MC/ET/XXXIV/28 - MC/ET/XXXIV/114
  - Minutes. 1616, 21 octobre - 1618, 21 octobre 1616 - 1618; MC/ET/XXXIV/28; registre
    Manque(s) constaté(s) dans cet article:
    Joint six inventaires, deux de l'année 1617 et quatre de l'année 1618.
    Informations concernant le classement:
    Le niveau inférieur de description, quand il existe, correspond aux minutes d'actes. Toutes les minutes ne sont pas forcément décrites une à une. Les descriptions de ces minutes sont plus ou moins détaillées.
    - DELAHAYE (Adam) marchand orfèvre r. de la Savonnerie paroisse Saint-J. de la B. + 13 mars § Inventaire après décès de. .. à la requête d'Étiennette Mallard, son ép, tutrice de Nicolas, 23 ans Jehan, 10 ans, ses enfants mineurs, 8 mai 1607; MC/ET/XXXIV/28
      Informations complémentaires:
      orfèvrerie
      Origine de l'information:
      Artisans XVIIe, par M. Jurgens, M.A. Fleury, R. Gourmelon et le personnel du Minutier central, 1954-1996 (fichier papier entièrement dématérialisé; voir contexte dans le Plan d’orientation général - Notaires de Paris, guides thématiques du Minutier).
      Date de révision: 2011-2012
      Date de création de la notice: 2010
      inventaire; Delahaye, Adam; Mallard, Étiennette; Delahaye, Nicolas; Delahaye, Jehan; orfèvre
    - DAVILLER (Georges) bourgeois de Paris + le 2 du mois § Inventaire après décès de Georges DAVILLER à la requête de Catherine BERAULT son épouse, demeurant au village de Fontenay sous le bois de Vincennes, en le présence de Josué DAVILLER huissier audiencier des auditeurs du Châtelet, son fils - et en l'absence de Loys FROISSARD Procureur au Châtelet et Catherine DAVILLER son épouse fille dud. défunt - Bibliothèque, 27 février 1617; MC/ET/XXXIV/28
      Fichier dit 'général' XVIIe-XVIIIe siècles, par le personnel du Minutier, 1954-1999 ( fichier papier entièrement dématérialisé; voir contexte dans le Plan d’orientation général - Notaires de Paris, guides thématiques du Minutier).
      inventaire; Daviller, Georges
    - REFFUGE (Jehan de) décédé écuyer sr de Courcelles Gent. de la M/on/ du Roi § Transaction entre les héritiers de Jehan de REFFUGE et Edouard MOLE Cour du PT demeurant rue Sainte-Croix-de-la-Bretonnerie, 20 mars 1617; MC/ET/XXXIV/28
      accord; Refuge, Jehan de
    - ALLAIN (Jean) maître plombier rue de la Juiverie § Marché pour une maison au marché au poirée, 31 mars 1617; MC/ET/XXXIV/28
      marché; Allain, Jean
    - POT (François) chevalier des Ordres du Roi seigneur de Rhodes, menton Salon gd maître des Cérémonies 1er tranchant et porte cornette de S.M. § Quittance de remboursement, 21 mai 1617; MC/ET/XXXIV/28
      quittance; Pot, François
    - PISSET (François) maître tailleur d'habits r. de la Huchette paroisse Saint-Séverin 28 ans § mariage de François PISSET fils de Michel P. huissier de la chambre de la Reine mère avec Marguerite BOURGOING fille de Jehan B. apothicaire à Crespy en Valois, 4 juin 1617; MC/ET/XXXIV/28
      contrat de mariage; Pisset, François
    - LOCHEREAU (Robert) bourgeois de Paris rue de la fromagerie à l'épée de fer paroisse Saint-Eustache § Testament, 5 juin 1617; MC/ET/XXXIV/28
      testament; Lochereau, Robert
    - MOLE (Denis) gagne denier § Accords, 7 août 1617; MC/ET/XXXIV/28
      accord; Mole, Denis
    - OFFICE de CLERC de CHAPELLE et ORATOIRE du ROI § Procuration par Olivier CHALUMEAU pour résigner entre les mains du grand commandant de France, son office de CLERC de CHAPELLE et ORATOIRE du ROI en faveur de Charles ASSELINE, 15 septembre 1617; MC/ET/XXXIV/28
      procuration
    - MASSON (Paul) maître doreur sur fer r. Saint-Honoré paroisse Saint-Eust. § mariage de. .. avec Françoise DURANT fille de Marguerite BELIER y. de Edme DURANT maître Chandelier en suif, 15 octobre 1617; MC/ET/XXXIV/28
      contrat de mariage; Masson, Paul
    - LANGLOIX (Gratian) tailleur d'habits + 14 du mois r. de la Juiverie § Inventaire après décès de Gratian LANGLOIX à la requête de Jehanne VINET son épouse - de F/se/ LANGLOIX veuve de Guillaume CHAILLOU maître émouleur d'épées en son nom et se portant fort de Jacques LANGLOIX son frère, maître paulmier à Montpellier - Tous 2 héritiers dud. défunt, leur frère - Tableaux - Orfèvrerie -, 18 décembre 1617; MC/ET/XXXIV/28
      inventaire; Langloix, Gratian
    - JEU de PAUME Situé à Castres § Bail durant 6 ans d'un JEU de PAUME, 29 décembre 1617; MC/ET/XXXIV/28
      bail
    - Mariage de Louis Le Maistre, maître tonnelier, faubourg Saint-Honoré, natif de Saint-Pierre de Larville près Rouen, fils de Michel Le Maistre, épicier aud. Lieu, avec Catherine Dumont, majeure, fille de Michel Dumont boulanger., 3 janvier 1618; MC/ET/XXXIV/28
      contrat de mariage; Le Maistre, Louis; Le Maistre, Michel; Dumont, Catherine; Dumont, Michel
    - Inventaire après décès de Jacques Reverand marchand de vins bourgeois de Paris décédé rue des Barres le 10 août, à la requête de Claude Courcol, son épouse tutrice de René, 16 ans, Marie, 13 ans, ses enfants mineurs. Tableaux, armes, orfèvrerie., 19 janvier 1618; MC/ET/XXXIV/28
      inventaire; Révérend, Jacques; Courcol, Claude; Révérend, René; Révérend, Marie
    - Quittance de rachat par Anne Boucher veuve de Guillaume Gobelin marchand, tutrice de Marie Gobelin sa fille, en son nom et ayant les droits cédés de Guillaume Gobelin bourgeois de Paris et feue Anne Gobelin épouse de Claude de Paris, procureur au Châtelet, 2 mai 1618; MC/ET/XXXIV/28
      quittance; Gobelin, Guillaume; Gobelin, Marie; Gobelin, Anne Boucher, Anne; Paris, Claude de
    - Inventaire d'Anne BOUDIN: orfèvrerie, tableaux, 4 mai 1618; MC/ET/XXXIV/28
      inventaire; Boudin, Anne
    - Mise en apprentissage durant 5 ans par Marc Mortereul bourgeois de Rouen, logé rue de la juiverie en le Cité, de Marin Mortereul son fils, 14 ans, chez Jehan Lesperon maître peintre. Pas de frais d'apprentissage, 8 mai 1618; MC/ET/XXXIV/28
      contrat d'apprentissage; Mortereuil, Marc; Mortereul, Marin; Lesperon, Jean; peintre
    - Inventaire après décès de Anne Boudin décédée le 7 du mois rue Saint-Honoré à la Clef d'argents à la requête de Louis Auvray maître coffretier malletier, tuteur de Louise, 10 ans, Michel, 7 ans, Louis, 5 ans, Claude, 2 ans 1/2, ses enfants mineurs. Dans l'inventaire, tableaux et orfèvrerie, 14 mai 1618; MC/ET/XXXIV/28
      inventaire; Boudin, Anne; Auvray, Louis; Auvray, Louise; Auvray, Michel; Auvray, Louis; Auvray, Claude
    - Inventaire des meubles appartenant à Jean-Paul de Flotte, écuyer étant en la possession, de Claude Liternier veuve de Nicolas Desillon praticien en l'île du Palais, 2 juillet 1618; MC/ET/XXXIV/28
      inventaire; Flotte, Jean Paul de; Liternier, Claude; Desillon, Nicolas
    - Mise en apprentissage durant 5 ans de François Poictevin, 17 ans, fils de feu François Poictevin, vigneron à Provins, chez Antoine de Bellangreville, maître peintre rue à la Harpe paroisse Saint-Séverin moyennant 90 lts, 13 juillet 1618; MC/ET/XXXIV/28
      contrat d'apprentissage; Poictevin, François; Bellangreville, Antoine de; peintre
    - Inventaire après décès de Edme Bonnot, veuve de Bourbons Chuppin, receveur des tailles et aides en l'élection de Chaumont, décédée le 10 juin, rue Geoffroy Lasnier, à la requête d'Edme Mestral, avocat au Parlement, exécuteur testamentaire de ladite défunte, 24 juillet 1618; MC/ET/XXXIV/28
      inventaire; Bonnot, Edme; Chuppin, Bourbon; Mestral, Edme
    - Inventaire après décès de Pierre Delacroix, marchand au palais, décédé le 28 juillet à la requête de Marie Auvray son épouse, rue de la Savaterie paroisse Saint-Martial en la Cité. En la présence de Louise Delamothe, majeure, Jean Delacroix, son frère, maître faiseur de talons de bois, héritiers dud. défunt leur oncle, 9 août 1618; MC/ET/XXXIV/28
      inventaire; Delacroix, Pierre; Auvray, Marie; Delamothe, Louise
    - Mariage de Barthélemy de Pis, secrétaire de la Chambre du roi, natif de Condom en Gascogne, fils de feu Bertrand de Pis, bourgeois de Condom avec Françoise Duquemont fille de feu Nicolas Duquemont, bourgeois de Paris rue Montmartre paroisse Saint-Eustache, 9 septembre 1618; MC/ET/XXXIV/28
      contrat de mariage; Pis, Barthélemy de; Pis, Bertrand de; Duquemont, Françoise; Duquemont, Nicolas
    - Cession de droits à baux au terre et seigneurie de Bazoche en Dunois située au Perche, 25 septembre 1618; MC/ET/XXXIV/28
      transport de droits; bail; Bazoches-en-Dunois (Eure-et-Loir)
    - Déclaration par Philippe de Gondy, gentilhomme florentin demeurant dans la cour du Palais, 22 octobre 1618; MC/ET/XXXIV/28
      déclaration; Gondy, Philippe de
    - Mariage de Claude Aubereau, procureur en Grand Conseil, place Dauphine, fils de Claude Aubereau, bourgeois d'Orleans avec Louise Oudin, fille d'Aubin Oudin, procureur en province, rue Pierre Sarrazin paroisse Saint-Severin, 4 novembre 1618; MC/ET/XXXIV/28
      contrat de mariage; Aubereau, Claude; Oudin, Louise; Oudin, Aubin
    - Déclaration par Charles Bochart, écuyer, sieur de La Borde demeurant à la Couture du Temple et Marie de Cossart, son épouse relative à l'exécution fait par eux sur Sébastien Cramoisy, marchand bourgeois de Paris d'une pièce de terre audit lieu en la rue d'Angoumois, 4 novembre 1618; MC/ET/XXXIV/28
      déclaration; Bochart, Charles; Cossart, Marie de; Cramoisy, Sébastien
    - Bail pendant 6 ans des droits de chancellerie de Castres, 9 décembre 1618; MC/ET/XXXIV/28
    - Constitution par René Le Roullié, commisaire au Parlement et François Briconnet, à Jehan de Vaudetart, chevalier seigneur de Condé, tuteur de Claude de Vaudetart, fille mineure de lui et de feue Madeleine Deschamps de 150 £. de rentes moyennant 2.400 £. Acte en présence de Pierre de Vaudetart, abbé d'Herivault, chanoine de la Sainte Chapelle., 20 décembre 1618; MC/ET/XXXIV/28
      Le Roullié, René; Briconnet, François; Vaudetart, Jean de; Vaudetart, Claude de; Deschamps, Madeleine; Vaudetart, Pierre de
  - Minutes. 1621, MC/ET/XXXIV/29; registre. Document détérioré.
    Acte(s) de la même période coté(s) séparément:
    Voir aussi MC/ET/VIII/607/B (minutes de Jean Dupuys, août-décembre 1621)
    - MESTADIER (Simon) maître maçon r. de la Pelleterie § Testament, 6 février 1621; MC/ET/XXXIV/29
      testament; Mestadier, Simon
    - HORLOGER (apprentissage d') § Mise en apprentissage durant 2 ans de Abraham HUDGEBAUT, 23 ans, fils de Charles H. marchand à Louvre chez Morille BERNARD maître horloger r. de la Vieille Draperie paroisse Sainte Croix en la Cité - Pas de frais d'apprentis., 11 mars 1621; MC/ET/XXXIV/29
      contrat d'apprentissage; Hudgebaut, Abraham; Hudgebaut, Charles; Bernard, Morille
    - DAVID (Rambert) bourgeois de Paris r. des Arcis à l'enseigne de Saint-Joseph § Testament, 25 avril 1621; MC/ET/XXXIV/29
      testament; David, Rambert
    - HACQUEVILLE (Jerome de) chevalier Sr d'Ons en Bray conseiller aux Conseils d'Etat et Privé Pt au Pt r. du Puy paroisse Saint-Jh. en Greves § Déclaration relative à une rente qui lui fut constituée, 3 mai 1621; MC/ET/XXXIV/29
      déclaration; Hacqueville, Jerome de
    - THIERRY (Jacques) maître enlumineur r. des Poirées paroisse Saint-Benoît le bien tourné 25 ans § mariage de. .. avec Geneviève BONGRAND fille de Gilles B. boulanger à Saint-Clair les Gommetz En présence de Antoine TH. imprimeur en Taille douce - Guillaume TH., 15 juillet 1621; MC/ET/XXXIV/29
      contrat de mariage; Thierry, Jacques
    - TAPISSERIE (marché de) § Marché par Jean MATHEYRON, tapissier d'Aubusson, à Marie de LUXEMBOURG, duchesse de MERCOEUR pour une tenture de. .. de chasse contenant 9 pièces, chaque pièce diverses chasses, dont les bordures en étoffe seront semblables à une pièce de. .. de chasse, laissé à ladite dame pour échantillon et que led. MATHEYRON ser obligé de faire de telles dimensions qu'elles pourront couvrir le tour de l'antichambre du duc de VENDOME à l'hôtel de Mercoeur, et ce moyennant 550 livres pour les 9 pièces., 5 août 1621; MC/ET/XXXIV/29
      marché; Matheyron, Jean
    - MATHEYRON (Jean) dit LA CHAPELLE maître tapissier demeurant à Aubusson en Haute Marche, diocèse de Limoges, à présent logé à l'enseigne du Château de Vincennes, rue Galande § Deux marchés de tapisserie par. .., à Marie de LUXEMBOURG, duchesse de MERCOEUR, pour l'hôtel de Mercoeur., 5 août 1621 - 12 septembre 1621; MC/ET/XXXIV/29
    - L'HOSPITAL (Gilles de) prieur command. de Villemondier en Gatinais y demeurant 26 ans § Oblig. par Gilles de L'HOSPITAL à Christ. Suzanne de CARDAILLAC Cher. seigneur et b/on/ de Montbrun de la somme de 5550 £ pour vente de bijoux y ennumerés, 13 août 1621; MC/ET/XXXIV/29
      acte de vente; L'Hospital, Gilles de
    - BOUTART (François) Cordonnier demeurant faubourg Saint-Jacques natif de Troyes § mariage de François BOUTART fils de feu Remy B. vigneron au faubourg Saint-Antoine de Troyes avec Anne VILLAIN, fille de Ja. V. marchand mercier au port et paroisse Saint-Landry, 24 août 1621; MC/ET/XXXIV/29
      contrat de mariage; Boutart, François
    - CUGNAC (François de) + chevalier seigneur de Boncart cornette de 200 ch. légers de la garde ordinaire du Roi § Transaction entre les créanciers de François de CUGNAC relative aux Criées de la terre de BOUCART, 31 août 1621; MC/ET/XXXIV/29
      accord; Cugnac, François de
    - TAPISSERIE (marché de) § Marché par Jean MATHEYRON, maître tapissier d'Aubusson, à Marie de LUXEMBOURG, duchesse de MERCOEUR, pour 2 tentures de. .., à pots de fleurs et à fond blanc, mêmes matière, laine, soie, façon et fabrique à bordure qu'une pièce laissée par led. MATHEYRON en échantillon, de mêmes largeurs et dimensions que les mesures prises en la chambre dorée du duc de VENDOME et de son cabinet en l'hôtel de MERCOEUR, afin de couvrir les murs, et ce moyenn/t/ 15 livres l'aune. (A la suite: 1622, 8 mai, quittance dud. MATHEYRON de 1607 £. 16 s. 3 d.), 12 septembre 1621; MC/ET/XXXIV/29
      quittance; marché; Matheyron, Jean
    - FAITS DIVERS § Décharge d'intérêts civils pour une main coupée, 16 septembre 1621; MC/ET/XXXIV/29
    - DAVID (Florent) serviteur domestique; de maître BRUSSEL conseiller au Parlement Commis. aux Req. du Palais r. des Marmousets § Testament de Florent DAVID, 2 octobre 1621; MC/ET/XXXIV/29
      testament; David, Florent
    - LUSIGNAN (Guy de) de Saint-GELAIS chevalier sr de Laussac § Procuration par son agent d'affaire id. le 23 nov. relative à une assignation à la requête de Joseph de MONTAIGNE conseiller au Parlement de Bordeaux, 12 octobre 1621; MC/ET/XXXIV/29
      procuration; Lusignan, Guy de
    - TAVERNIER (Melchior) marchand; graveur du Roi en taille douce; demeurant sur le Pont ND. § Quitt. par. .. et Saro PITAN, sa femme Pierre PITAN, leur frère, maître peintre à Pierre LE PRESTRE marchand linger de 3600 L. pour vente faite ce jour par led. T. du droit de bail de la maison où il demeure, 30 octobre 1621; MC/ET/XXXIV/29
      quittance; acte de vente; bail; Tavernier, Melchior
    - GISSENCOURT (Nicolas de) maître ès Art en L'U. de P. § Constitution de rente au profit de Nicolas de GISSENCOURT avant de recevoir l'ordre de prêtrise, 15 décembre 1621; MC/ET/XXXIV/29
      constitution de rente; Gissencourt, Nicolas de
    - PINETTE (Nicolas) avocat en Pt § Quittances, 15 décembre 1621; MC/ET/XXXIV/29
      quittance; Pinette, Nicolas
    - BERANGER (Agnès) + § Accord pour paiement des créanciers de Agnès BERANGER, 25 novembre 1629; MC/ET/XXXIV/29
      accord; Beranger, Agnès
  - Minutes. 1622, MC/ET/XXXIV/30; registre
    - MENUISIER Apprentissage § Mise en apprentis. pour 4 ans par Michel BOIELDIEU maître orfèvre b de P. r. de la Tolleterie paroisse Saint-Opportune, de Louis BOIELDIEU son frère, chez Guillaume BOIELDIEU maître menuisier, leur cousin germain, 1er mai 1600; MC/ET/XXXIV/30
      contrat d'apprentissage; Boieldieu, Michel; Boieldieu, Louis; Boieldieu, Guillaume
    - DUCLOS (Simon) maître tonnelier r. des Lavandières Contrat de mariage entre Simon DUCLOS avec Jehanne LAGACHE fille de Charles L. maître tonnelier b de P., 14 décembre 1600; MC/ET/XXXIV/30; fol. III/C/XLIII
      contrat de mariage; Lavandières (rue des); Duclos, Simon; lagache, Jehanne; tonnelier
    - PIERRE (François) marchand à Reuil Contrat de mariage entre François PIERRE avec mte CHAILLOU fille de Madeleine TOCQUET ép. de André DESHAYES marchand à. Argenteuil veuve de marchand à Argenteuil, 28 décembre 1600; MC/ET/XXXIV/30; fol. III/C/LI v°
      contrat de mariage; Argenteuil (Val-d'Oise); Pierre, François; Chaillou, Marguerite; Tocquet, Madeleine; Deshayes, André
    - Inventaire après décès de Robert Jubin maître charcutier à la requête d'Anne Leconte son épouse, demeurant au mt Sainte-Geneviève près le collège de Navarre - Tableaux - Livres, 7 janvier 1622; MC/ET/XXXIV/30
      [Bibliothèque].
      Autres dépouillement(s):
      Fichier Artisans XVIIe siècle.;Fichier Bibliothèques.
      inventaire; Jubin, Robert; Leconte, Anne
    - PINEAU (François) novice ord; Recolets du fg Saint-Martin nommé fr. Martial § Vente par François PINEAU avant de faire profession aud. couvent d'une portion indivise de maison lui appartenant située r. du morceau Saint-Gervais, comme héritier en partie de Séverin P. son père, chirurgien ordinaire du Roi; Testament le 12 février, 10 février 1622; MC/ET/XXXIV/30
      testament; acte de vente; Pineau, François
    - GOBELIN (Jehan) juré en maçonnerie r. st Antoine paroisse Saint-Paul § Bail durant 6 ans par. .. de 2 maisons r. et paroisse Saint-Nicolas du Chardonnet, 18 février 1622; MC/ET/XXXIV/30
      bail; Gobelin, Jehan
    - IMPRIMEUR (apprentissage) § Mise en apprentissage durant 3 ans chez François HUBY maître apprentissage IMPRIMEUR libraire, 24 février 1622; MC/ET/XXXIV/30
      contrat d'apprentissage
    - BONNETERIE (marché de) § Fourniture de 26 Lz de bas d'estame à usage d'homme moyennant 150 l.ts., 19 mai 1622; MC/ET/XXXIV/30
      marché
    - JOYAU (Maurice) écuyer Pt au bg de Provins demeurant au logis de Laurent DAVID sr de la Faultière cons. aux Conseils d'E et Pr. maître des Requêtes § mariage de Maurice JOYAU fils de F/se/ de BIANCOURT veuve de Maurice J. médecin ordinaire du Roi avec Claude PERROT fille de Nicolas PERROT procureur au bge de Provins, 3 juin 1622; MC/ET/XXXIV/30
      contrat de mariage; Joyau, Maurice
    - ESCHALLATZ (Geneviève) § Inventaire après décès de Geneviève ESCHALLATZ à la requête de Jehan DEPARTIE marchand tapissier au bout du pont Saint-Michel paroisse Saint-Barthélemy, son époux, et de Barbe CHENILLARD ép. de Cesar ESCHALLATZ, sa soeur, 2 août 1622; MC/ET/XXXIV/30
      inventaire; Eschallatz, Geneviève
    - BAUTER (Jehan) l'un des 100 arquebusiers à Paris § Démission de son office au profit de Henry ASSELIN receveur de Saint-Martin-des-Champs en la terre de Fontaine le Port, 11 août 1622; MC/ET/XXXIV/30
      renonciation; Bauter, Jean
    - CHARMOLUE (Michel) receveur de la terre de l'Isle Adam demeurant à Compiègne prisonnier à la Conciergerie § Accords relatifs aux baux des terres dépendant de la seigneurie de l'ISLE ADAM, 13 août 1622; MC/ET/XXXIV/30
      accord; Charmolue, Michel
    - Vente par Isabelle Croiset, veuve de Guillaume Nutrat, notaire au Châtelet, demeurant rue de la Vieille-Draperie, paroisse Saint-Pierre-des-Arcis, à Jehan Defontinière, bourgeois de Paris, de l'office d'homme de corps de la sainte Chapelle Notre-Dame-du-Viviers-en-Brie, dont était pourvu François Nutrat, notaire au Châtelet, fils dudit défunt, moyennant 250 l.ts., 30 août 1622; MC/ET/XXXIV/30
      Précisions sur les lieux: Fontenay-Trésigny (Seine-et-Marne)--Le Vivier; Fontenay-Trésigny (Seine-et-Marne)--Le Vivier (château, Sainte-Chapel; Le Vivier (Fontenay-Trésigny, Seine-et-Marne)--Château (Sainte-Chapel
      Notaires des XVIe-XVIIIe siècles (4153 actes), par Claire Béchu, Catherine Grodecki, Marie-Antoinette Fleury, Madeleine Jurgens, Marie-Françoise Limon-Bonnet, Pierre-Yves Louis, Xenia Pamfilova, Isabelle Pebay, v. 1950, 1986-1994 (fichier papier entièrement dématérialisé; voir contexte dans le Plan d’orientation général - Notaires de Paris, guides thématiques du Minutier).
      Date de révision: 2010
      Date de création de la notice: 2005
      traité d'office; Brie (France); Fontenay-Trésigny (Seine-et-Marne); Vieille-Draperie (rue de la); Croiset, Isabelle; Defontinière, Jean; Nutrat Guillaume; Nutrat, François; notaire
    - POULLAIN (Gillette) veuve de Pierre CRESSE avocat en Pt § Inventaire après décès de Gillette POULLAIN à la requête de Henry POULLAIN, naguère gén/l/ en la Cour des monnaies r. des Singes paroisse Saint-Jh. et Geneviève P. fille majeure, fr. et soeur, héritiers de lad. défunte leur soeur - Jeux - Orfèvrerie., 17 septembre 1622; MC/ET/XXXIV/30
      inventaire; Poullain, Gillette
    - JEUX § - Jeu de trou madame garni de 6 boules seulement; - Un damier de bresil garni de ses dames d'ivoires de l'inventaire de Gillette BULLAIN veuve de Pierre CRESSÉ avocat en Pt, 17 septembre 1622; MC/ET/XXXIV/30
      inventaire
    - DU VIGNAU (Moise) Secrétaire de la chambre du Roi r. Saint-Jacques paroisse Saint-Séverin § Transport, 18 octobre 1622; MC/ET/XXXIV/30
      Du Vignau, Moise
    - PARTICELLE (Michel) bourgeois de Lyon § Inventaire après décès de Michel PARTICELLE à la requête du procureur de Jehan PARTICELLE b. de Lyon, son fils, prisonnier à la Conciergerie, 8 novembre 1622; MC/ET/XXXIV/30
      inventaire; Particelli d'Emery, Michel (1596-1650)
    - LESCOT (Nicolas) demeurant ds l'ile du Palais paroisse Saint-Barthélémy § mariage de Nicolas LESCOT fils de Mt L. marchand orphevre avec Marguerite de COMPANS fille de Jh. de COMPANS l'aîné marchand drapier b de P. r. de la Lanterne paroisse Sainte-Croix en la Cite, 13 novembre 1622; MC/ET/XXXIV/30
      Lescot, Nicolas
    - DESPINAY (Jehan) ecuyer natif de la paroisse de Vieulx près Rouen logé au fg Saint-Denis § Depot au testament olographe de Jehan DESPINAY date du 8 nov. 1622; Inv. le 29 novembre, 26 novembre 1622; MC/ET/XXXIV/30
      testament; inventaire; Despinay, Jehan
    - Inventaire après décès de Jehan Despinay, écuyer, dont sa bibliothèque., 29 novembre 1622; MC/ET/XXXIV/30
      Fichier Bibliothèques XVIe-XVIIIe siècles, par Claire Béchu, Marie-Antoinette Fleury, Madeleine Jurgens, Xenia Pamfilova, 1953-1996 (fichier papier entièrement dématérialisé; voir contexte dans le Plan d’orientation général - Notaires de Paris, guides thématiques du Minutier).
      Date de création de la notice: 2012
      inventaire après décès; Despinay, Jean